最高法院刑事判決　　　　　　　　　 111年度台上字第3854號
上　訴　人　吳其穎




上列上訴人因過失致人於死案件，不服臺灣高等法院臺南分院中
華民國111年5月25日第二審判決（111年度交上訴字第524號，起
訴案號：臺灣雲林地方檢察署110 年度偵字第6948、6984號），
提起上訴，本院判決如下：
    主  文
上訴駁回。
    理  由
一、按刑事訴訟法第377 條規定，上訴於第三審法院，非以判決
    違背法令為理由，不得為之。是提起第三審上訴，應以原判
    決違背法令為理由，係屬法定要件。如果上訴理由書狀並未
    依據卷內訴訟資料，具體指摘原判決不適用何種法則或如何
    適用不當，或所指摘原判決違法情事，顯與法律規定得為第
    三審上訴理由之違法情形，不相適合時，均應認其上訴為違
    背法律上之程式，予以駁回。
二、本件經原審審理結果，對上訴人吳其穎如原判決所引用第一
    審判決事實欄記載之犯行，維持第一審科處上訴人有期徒刑
    6 月之判決，駁回上訴人此部分在第二審之上訴。已詳敘關
    於量刑之調查、取捨證據結果之理由。從形式上觀察，尚無
    足以影響判決結果之違法情形存在。
三、按道路交通管理處罰條例第86條第1 項明定汽車駕駛人，無
    駕駛執照駕車，因而致人受傷或死亡，依法應負刑事責任者
    ，加重其刑至二分之一，係關於刑法第276 條過失致人於死
    罪加重處罰之規定，屬刑法分則加重之性質，並非得由法院
    自由裁量，其加重結果，最重法定本刑如已超過5 年有期徒
    刑，縱受6個月以下有期徒刑之宣告，仍與刑法第41條第1項
    得易科罰金之規定不符，自不得諭知易科罰金。至刑法關於
    自首減刑之規定，則旨在確定處斷刑範圍俾資為量刑之依據
    ，對法定刑不生影響。原判決維持第一審依上開規定對上訴
    人本件犯行科處有期徒刑6 月，而未諭知易科罰金，並無違
    誤。上訴意旨以第一審既已依自首減輕其刑，縱依道路交通
    管理處罰條例第86條第1 項加重其刑，仍應兩相權衡，予以
    諭知易科罰金，而指摘原判決有理由不備、適用法則不當之
    違法云云，核係執其主觀上對法律之顯然誤解而為指摘，自
    非上訴第三審之合法理由。
四、緩刑之宣告與否，係屬實體法上賦予法院得為自由裁量之事
    項，如未濫用其職權，即不得遽指為違法。原判決業已敘明
    上訴人雖於偵查中即與被害人家屬達成調解，並已如數賠償
    ，惟因本件上訴人過失重大，且致使告訴人等痛失丈夫及父
    親，觀諸其等之陳述，顯然悲痛異常，經審酌上訴人於本件
    車禍發生後，既始終未能取得被害人家屬之諒解，自不宜宣
    告緩刑等旨。經核係原審刑罰裁量職權之適法行使，尚無理
    由不備可指。上訴意旨徒憑己見，指摘原判決未宣告緩刑為
    不當，核亦與得為第三審上訴理由之違法情形不相適合。
五、綜上，本件上訴為違背法律上之程式，應予駁回。
據上論結，應依刑事訴訟法第395條前段，判決如主文。
中    華    民    國   111    年    9     月    14    日
                  刑事第九庭審判長法  官  蔡  彩  貞  
                                  法  官  梁  宏  哲  
                                  法  官  周  盈  文  
                                  法  官  林  庚  棟  
                                  法  官  莊  松  泉  
本件正本證明與原本無異
                                  書記官
中    華    民    國   111    年    9     月    22    日